【裁判字號】    99,易,865
【裁判日期】    990921
【裁判案由】    竊盜
【裁判全文】
臺灣苗栗地方法院刑事判決               99年度易字第865號
公  訴  人  臺灣苗栗地方法院檢察署檢察官
被      告  丙○○
上列被告因竊盜案件，經檢察官提起公訴（99年度偵字第3750號
、第3751號、第3771號），本院依簡式審判程序判決如下：
    主  文
丙○○攜帶兇器、踰越圍牆竊盜，處有期徒刑陸月。又於夜間侵
入住宅竊盜，處有期徒刑壹年。又攜帶兇器、毀壞安全設備竊盜
，處有期徒刑捌月。應執行有期徒刑貳年。
    犯罪事實及理由
一、犯罪事實：
（一）丙○○有下列之前科紀錄：因偽造貨幣案件，經本院於
      民國91年3 月12日以90年度訴字第306 號判決，判處有期
      徒刑3 年6 月，於91年4 月7 日確定。因竊盜案件，經
      台灣高等法院台中分院於91年7 月25日以91年度上易字第
      825 號判決，判處有期徒刑4 年並確定。嗣上開案件
      ，經裁定應執行刑為有期徒刑7 年2 月，於97年11月21日
      因縮短刑期假釋出監，預計99年9 月12日刑期期滿，惟因
      其後假釋被撤銷，尚應執行殘刑1 年9 月22日（起訴書誤
      構成累犯）。丙○○猶不知悔改，復有下列之竊盜犯行：
 （1）丙○○意圖為自己不法之所有，於99年4 月29日下午1 時
      許，至苗栗縣頭屋鄉○○村○○路257 號，甲○○所經營
      之「禮智企業股份有限公司」（下稱禮智公司），持在客
      觀上可供作兇器使用之老虎鉗1 支（已丟棄未扣案），攀
      爬該公司圍牆，進入該公司之廢棄廠區內，以老虎鉗剪斷
      黑色電纜線共10公斤，得手後逃逸，再將竊得之電纜線，
      以新台幣（下同）2 千元價格，販售給不詳之資源回收業
      者，變賣所得之贓款已花用完畢。嗣苗栗縣警察局苗栗分
      局偵查隊員警，於99年5 月31日，至台灣苗栗看守所，詢
      問丙○○是否犯下其他竊盜案件，丙○○在警方尚未發覺
      前，向警方供出本件竊案而自首（99年度偵字第3771號偵
      查卷部分）。
 （2）丙○○意圖為自己不法之所有，於99年5 月3 日凌晨零時
      許，駕駛其妻李美琴所有車號9N─9162號自用小客車，至
      苗栗縣頭屋鄉○○村○○路40號，丁○○所經營及居住之
      「先峰瓷磚公司」，見鐵門下方有縫隙，即從該縫隙侵入
      丁○○住處內，徒手竊取丁○○所有之電腦螢幕1 個，得
      手後在離開現場時，因丁○○所飼養之犬隻狂吠，丙○○
      慌忙中將一頂黑色帽子遺留在現場。丙○○再於同日上午
      7 、8 時許，持上開竊得之電腦螢幕，前往苗栗縣苗栗市
      北苗商業大樓，以新臺幣（下同）1 千元之代價，賣給某
      真實姓名年籍均不詳綽號「阿國」之成年男子，變賣所得
      贓款已花用完畢。嗣丁○○發現被竊，向苗栗縣警察局苗
      栗分局頭屋分駐所報案，警方根據丁○○提供案發當天監
      視器錄影畫面，通知車號9N─9162號自用小客車車主李美
      琴到案說明，李美琴向警方表示該輛車都是其夫丙○○在
      使用，警方遂通知丙○○到案接受調查，丙○○到案後向
      警方坦承上情（99年度偵字第3750號偵查卷部分）。
 （3）丙○○意圖為自己不法之所有，於99年5 月5 日下午3 時
      許，至苗栗縣頭屋鄉○○路249 號乙○○住宅外，隨手撿
      起在客觀上可供兇器使用之鐵撬1 支，撬壞該住宅後側鐵
      捲門之開關盒（毀損部分未據告訴）後，將鐵撬放回門旁
      ，打開鐵捲門進入乙○○住宅內，竊得HP牌型號6535b 筆
      記型電腦、BenQ牌型號Joybook5000 筆記型電腦各1 台、
      HP牌IPAQ212 型掌上型電腦（PDA ）1 台、金項鍊1 條（
      5 錢3 分8 釐）、金戒指1 個（2 錢5 分1 釐）、PSP 電
      動玩具主機（含片子）1 台、MS-PROPUR 卡1 個、照相機
      1 台、手錶1 只、珠珍項鍊數條、現金約2 萬元，並將上
      開筆記型電腦2 台，藏在其苗栗縣苗栗市○○街15號住處
      2 樓水塔下，供己使用，其餘物品，於同日下午5 、6 時
      許，前往苗栗縣苗栗市北苗商業大樓，以約2 萬元價格，
      賣給綽號「阿國」之成年男子，竊盜所得及變賣所得之現
      金，均已花用完畢。嗣苗栗縣警察局苗栗分局頭屋分駐所
      員警，於99年5 月11日，查獲丙○○另涉犯竊盜案件時，
      詢問丙○○是否犯下其他竊盜案件，丙○○在警方尚未發
      覺前，向警供出本件竊案而自首，警方則於99年6 月4 日
      ，借提在押之丙○○，前往其住處實施搜索，當場在其住
      處2 樓屋頂水塔下，起獲上開筆記型電腦2 台（99年度偵
      字第3751號偵查卷部分）。
（二）案經苗栗縣警察局苗栗分局3 次報請台灣苗栗地方法院檢
      察署檢察官偵查起訴。
二、證據名稱：
（一）犯罪事實（1）部分（即99年度偵字第3771號偵查卷）：
 （1）被告丙○○於警詢時及偵、審中之自白。
 （2）證人即被害人甲○○於警詢之證述。
 （3）被告丙○○帶警方至現場之查證照片2張。
 （4）臺灣高等法院被告前案紀錄表、臺灣苗栗地方法院檢察署
      刑案資料查註紀錄表各1份。
（二）犯罪事實（2）部分（即99年度偵字第3750號偵查卷）：
 （1）被告丙○○於警詢時及偵、審中之自白。
 （2）證人即被害人丁○○於警詢時之證述。
 （3）苗栗縣警察局苗栗分局頭屋分駐所警員職務報告1 份。
 （4）現場照片3 張。
 （5）車籍查詢─基本資料詳細畫面1紙。
 （6）扣案之被告丙○○所有黑色帽子1頂。
 （7）臺灣高等法院被告前案紀錄表、臺灣苗栗地方法院檢察署
      刑案資料查註紀錄表各1份。
（三）犯罪事實（3）部分（即99年度偵字第3751號偵查卷）：
 （1）被告丙○○於警詢時及偵、審中之自白。
 （2）證人即被害人乙○○於警詢之證述：
 （3）苗栗縣警察局苗栗分局贓物認領保管單1紙。
 （4）苗栗縣警察局苗栗分局頭屋分駐所警員職務報告1 紙。
 （5）被告住處及贓物照片共4 張。
 （6）扣案之鐵撬1 支。
 （7）臺灣高等法院被告前案紀錄表、臺灣苗栗地方法院檢察署
      刑案資料查註紀錄表各1份。
三、量刑理由：
（一）核被告丙○○於犯罪事實欄（一）之（1 ）所為，係犯刑
      法第321 條第1 項第2 款、第3 款攜帶兇器踰越圍牆竊盜
      罪；於犯罪事實欄（一）之（2 ）所為，係犯刑法第321
      條第1項 第1 款於夜間侵入住宅竊盜罪；於犯罪事實欄（
      一）之（3 ）所為，係犯刑法第321 條第1 項第2 款、第
      3 款攜帶兇器毀壞安全設備竊盜罪。
（二）被告丙○○對於犯罪事實欄（一）之（1 ）（3 ）之犯行
      ，在警方尚未發覺前，主動向警方供出犯行而自首，依刑
      法第62條前段之規定，減輕其刑。
（三）查被告丙○○雖有下列之前科紀錄：因偽造貨幣案件，
      經本院於91年3 月12日以90年度訴字第306 號判決，判處
      有期徒刑3 年6 月，於91年4 月7 日確定。因竊盜案件
      ，經台灣高等法院台中分院於91年7 月25日以91年度上易
      字第825 號判決，判處有期徒刑4 年並確定。嗣上開
      案件，經裁定應執行刑為有期徒刑7 年2 月，於97年11
      月21日因縮短刑期假釋出監，預計99年9 月12日刑期期滿
      ，惟因其後假釋被撤銷，尚應執行殘刑1 年9 月22日，起
      訴書認被告丙○○前所犯偽造貨幣案件，已經執行完畢，
      應構成累犯，尚有未洽，併此指明。
（四）被告丙○○所犯上開3 罪，犯意各別，時空互異，應分論
      併罰。
（五）爰審酌被告丙○○有多次竊盜之前科紀錄，有其前科表在
      卷足憑，足見其人素行不佳，不知悔改，一再竊取他人財
      物，危害當地社會治安甚鉅，迄今未與被害人成立民事和
      解，理應重罰，惟念其犯後能坦白承認，節省有限之司法
      資源，及每次所竊得財物價值大小，犯罪情節輕重不一，
      被害人請求本院從重量刑等一切情狀，分別量處如主文所
      示，並定其應執行之刑，以資懲儆。
（六）至被告丙○○於犯罪事實欄（一）之（1 ）（3 ）之行竊
      工具老虎鉗及鐵撬各1 支，均非被告丙○○所有，且在行
      竊完畢後即加以丟棄，已據被告丙○○向本院供述甚明，
      上開工具既均非被告丙○○所有，本院自不另為沒收之諭
      知。另扣案之帽子1 頂，非行竊工具，本院亦不另為沒收
      之諭知，附此敘明。
四、應適用之法條：
（一）刑事訴訟法第273 條之1 第1 項、第299 條第1 項前段、
      第310 條之2、第454條第1項。
（二）刑法第321 條第1 項第1 款、第2 款、第3 款、第62條、
      第51條第5 款。
五、本判決係依刑事訴訟法第310 條之2 、第454 條第1 項製作
    ，依法僅記載當事人欄、主文、犯罪事實、證據名稱以及應
    適用之法條，其中犯罪事實部分，依同法第308 條之修正立
    法理由，亦僅記載犯罪構成要件事實，關於刑罰加重事由（
    含累犯在內）免予記載（法院辦理刑事訴訟案件應行注意事
    項第144 點參照），但仍於主文予以表明，並於應適用之法
    條欄予以引用。如不服本判決，應於判決送達之日起10日內
    ，向本院提起上訴。
本案經檢察官林俊杰到庭執行職務。
中    華    民    國    99    年    9     月    21    日
                     刑事第三庭  法  官  柳章峰
以上正本證明與原本無異。
如不服本判決應於收受判決後10日內向本院提出上訴書狀，並應
應敘述具體理由。其未敘述上訴理由者，應於上訴期間屆滿後20
日內向本院補提理由書( 均須按他造當事人之人數附繕本) 「切
勿逕送上級法院」。告訴人或被害人如對本判決不服者，應具備
理由請求檢察官上訴，其上訴期間之計算係以檢察官收受判決正
本之日期為準。
                                書記官  陳采瑜
中    華    民    國    99    年    9     月    21    日
附記論罪之法條全文：
刑法第321條（加重竊盜罪）
犯竊盜罪而有左列情形之一者，處6 月以上、5 年以下有期徒刑
：
一、於夜間侵入住宅或有人居住之建築物、船艦或隱匿其內而犯
    之者。
二、毀越門扇、牆垣或其他安全設備而犯之者。
三、攜帶兇器而犯之者。
四、結夥三人以上而犯之者。
五、乘火災、水災或其他災害之際而犯之者。
六、在車站或埠頭而犯之者。
前項之未遂犯罰之。

司法院資訊處製作；財團法人民間司法改革基金會備份。
